臺灣基隆地方法院刑事判決　　　　　　　100年度訴字第806號
公　訴　人　臺灣基隆地方法院檢察署檢察官
被　　　告　李振坤
上列被告因違反毒品危害防制條例案件，經檢察官提起公訴（10
0 年度毒偵字第1882號），並經本院合議庭裁定改行簡式審判程
序，判決如下：
    主  文
李振坤施用第一級毒品，累犯，處有期徒刑玖月，扣案之海洛因
拾壹包（驗餘淨重合計壹點捌陸公克）沒收銷燬、注射針筒貳支
沒收。
    犯罪事實及理由
一、犯罪事實：
    引用檢察官起訴書犯罪事實欄之記載（如附件）。
二、證據名稱：
    引用檢察官起訴書證據並所犯法條欄標題一證據清單之記載
    （如附件），另補充「被告李振坤於本院準備程序及審理時
    所為自白」及「臺灣高等法院被告前案紀錄表」。
三、量刑理由：
  (一)審酌被告施用毒品本屬自戕行為，未對他人法益造成明顯而
    立即之危害，犯後坦承犯行，節省司法資源，態度良好，惟
    其前有因施用毒品受2 次觀察勒戒處分及多次刑罰執行之紀
    錄，最近一次施用第一級毒品案件已經本院判處有期徒刑9
    月確定，於前案假釋期間內又犯本案，可見意志力薄弱，未
    能徹底戒絕毒品，故仍有必要科以相當程度之刑罰，兼衡被
    告犯罪之動機，另有竊盜、妨害兵役、幫助詐欺等前科之素
    行，高職肄業學歷之智識程度，業工、未婚之生活狀況等一
    切情狀，量處如主文所示之刑。
  (二)扣案之海洛因11包（驗餘淨重合計1.86公克）屬第一級毒品
    ，既經查獲，且係供被告施用而與本案有關，應依毒品危害
    防制條例第18條第1 項前段沒收銷燬之；其包裝袋內均會有
    極微量毒品殘留，應整體視為毒品，連同袋內毒品併沒收銷
    燬（臺灣高等法院暨所屬法院96年法律座談會刑事類提案第
    18號研討結果參照）。另注射針筒2 支係被告所有、供其施
    用海洛因所用之物，業據被告供承在卷，爰依刑法第38條第
    1 項第2 款規定宣告沒收。
四、應適用之法條：
  (一)刑事訴訟法第273 條之1 第1 項、第299 條第1 項前段、第
    310 條之2 、第454 條。
  (二)毒品危害防制條例第10條第1 項、第18條第1 項前段。
  (三)刑法第11條、第47條第1 項、第38條第1 項第2 款。
五、本判決書係依刑事訴訟法第310 條之2 準用同法第454 條第
    1 、2 項製作，僅記載當事人欄、主文、犯罪事實、證據名
    稱、應適用之法條，犯罪事實及證據部分並得引用檢察官起
    訴書之記載。
本案經檢察官黃佳權到庭執行職務。
中    華    民    國   100    年    11    月    30    日
                  刑事第二庭  法  官  羅貞元
以上正本證明與原本無異。
如不服本判決應於收受送達後10日內向本院提出上訴書狀，並應
敘述具體理由；其未敘述上訴理由者，應於上訴期間屆滿後20日
內向本院補提理由書(均須按他造當事人之人數附繕本)「切勿逕
送上級法院」。
中    華    民    國   100    年    11    月    30    日
                              書記官  陳永祥
附錄論罪法條：
毒品危害防制條例第10條
施用第一級毒品者，處 6 月以上 5 年以下有期徒刑。
施用第二級毒品者，處 3 年以下有期徒刑。
附件：
臺灣基隆地方法院檢察署檢察官起訴書
                                   100年度毒偵字第1882號
    被      告  李振坤  男  33歲（民國○○年○月○○日生）
                        住基隆市○○區○○街112之2號三樓
                        國民身分證統一編號：Ｚ000000000號
上列被告因違反毒品危害防制條例案件，業經偵查終結，認應提
起公訴，茲敘述犯罪事實、證據並所犯法條如下：
        犯罪事實
一、李振坤前因2次施用毒品案件，先後經觀察、勒戒後，均因
    無繼續施用毒品之傾向，各於民國87年10月20日、92年4月
    16日釋放出所，並由臺灣基隆地方法院及本署檢察官分別於
    87年7月17日以87年度易字第232號、92年4月14日以91年度
    毒偵字第1170號及92年度毒偵字第166號為免刑判決及不起
    訴處分。又因施用第一、二級毒品案件，經臺灣基隆地方法
    院以93年度訴字第47號各判處有期徒刑8月、6月確定，與竊
    盜、妨害兵役所處有期徒刑4月、2月，合併定應執行有期徒
    刑1年5月確定，於94年11月27日執行完畢。復因施用第一級
    毒品案件，經同法院以94年度訴字第1090號判處有期徒刑7
    月確定，於95年11月10日執行完畢。再因施用第一級毒品案
    件，經臺灣基隆地方法院以96年度訴字第185號判處有期徒
    刑8月確定，嗣經減刑為有期徒刑4月，於96年10月14日執行
    完畢。
二、詎其猶不知悔改，復基於施用第一級毒品海洛因之犯意，於
    100年8月30日上午3時許，在基隆市○○路202號頂樓加蓋鐵
    皮屋內，以針筒注射方式，施用海洛因1次。嗣於同日下午1
    時許，在基隆市○○路202號後方防火巷內，為警查獲，並
    扣得海洛因11包（驗餘淨重1.86公克）及其所有供施用毒品
    之器具注射針筒2支，且經其同意採尿送驗，結果呈嗎啡陽
    性反應，始悉上情。
三、案經基隆市警察局移送偵辦。
        證據並所犯法條
一、證據名稱及待證事實：
┌──┬──────────┬────────────┐
│編號│證據名稱            │待證事實                │
├──┼──────────┼────────────┤
│一  │被告李振坤於偵查中之│全部犯罪事實。          │
│    │自白。              │                        │
├──┼──────────┼────────────┤
│二  │1、基隆市警察局偵辦 │被告於100年8月30日下午  │
│    │   毒品案件尿液檢體 │4時5分許為警採集之尿液，│
│    │   對照表各1紙。    │經送驗結果呈嗎啡陽性反應│
│    │2、台灣尖端先進生技 │，證明其前開施用海洛因之│
│    │   醫藥股份有限公司 │事實。                  │
│    │   100年9年14日出具 │                        │
│    │   之濫用藥物檢驗報 │                        │
│    │   告1份。          │                        │
├──┼──────────┼────────────┤
│三  │1、刑案資料查註紀錄 │被告為累犯及於前開觀察、│
│    │   表1份。          │勒戒執行完畢釋放後5年內 │
│    │2、全國施用毒品案件 │，再犯施用毒品罪之事實。│
│    │   紀錄表1份。      │                        │
│    │3、矯正簡表1份。    │                        │
├──┼──────────┼────────────┤
│四  │1、海洛因11包（驗餘 │佐證被告上開施用毒品犯  │
│    │   淨重公克1.86公克 │行之事實                │
│    │   ）。             │                        │
│    │2、法務部調查局濫用 │                        │
│    │   藥物實驗室100年10│                        │
│    │   月11日調科壹字第 │                        │
│    │   00000000000號鑑定│                        │
│    │   書1紙。          │                        │
│    │3、注射針筒2支。    │                        │
└──┴──────────┴────────────┘
二、核被告所為，係犯毒品危害防制條例第10條第1項之施用第
    一級毒品罪嫌。被告持有第一級毒品之低度行為，應為其施
    用第一級毒品之高度行為所吸收，不另論罪。又被告曾受有
    期徒刑之執行完畢，有本署刑案資料查註紀錄表1份可參，
    其於5年內故意再犯本件有期徒刑以上之罪，為累犯，請依
    刑法第47條第1項規定加重其刑。扣案之毒品，請依同條例
    第18條第1項前段規定宣告沒收並諭知銷燬；施用毒品之器
    具，請依刑法第38條第1項第2款規定宣告沒收。
三、依毒品危害防制條例第23條第2項、刑事訴訟法第251條第1
    項提起公訴。
    此  致
臺灣基隆地方法院
中    華    民    國   100    年    10    月    24    日
                              檢  察  官  劉  彥  君
本件正本證明與原本無異
中    華    民    國   100    年    10    月    27    日
                              書  記  官  陳  啟  洲
附錄所犯法條：
毒品危害防制條例第10條
施用第一級毒品者，處 6 月以上 5 年以下有期徒刑。
施用第二級毒品者，處 3 年以下有期徒刑。